臺灣臺北地方法院刑事判決
110年度簡上字第32號
上  訴  人  臺灣臺北地方檢察署檢察官
被      告  吳俊宏



上列上訴人因被告竊盜案件，不服本院民國109年12月31日所為
之109年度簡字第2561號第一審刑事簡易判決（聲請簡易判決處
刑案號：109年度偵字第22607號），提起上訴，本院管轄之第二
審合議庭判決如下：
    主  文
原判決撤銷。
吳俊宏犯竊盜罪，累犯，處有期徒刑伍月，如易科罰金，以新臺
幣壹仟元折算壹日；又犯竊盜罪，累犯，處有期徒刑伍月，如易
科罰金，以新臺幣壹仟元折算壹日。應執行有期徒刑柒月，如易
科罰金，以新臺幣壹仟元折算壹日。
    事  實
吳俊宏意圖為自己不法之所有，基於竊盜之犯意，分別為下列
  行為：
㈠於民國109年7月7日下午8時42分許，在臺北市○○區○○○路000號
  前，徒手竊取陳嘉偉所有放置在其機車坐墊上之安全帽1頂（
  下稱本案安全帽），得手後戴於頭上離去。
㈡於同日下午8時49分許，在臺北市○○區○○街00號前，見陸福仁所
  有之車牌號碼000-000號普通重型機車（下稱本案機車）之鑰
  匙疏未拔取，即逕騎乘該機車離開而竊取之。
案經陳嘉偉告訴暨臺北市政府警察局萬華分局（下稱萬華分局
  ）報告臺灣臺北地方檢察署（下稱臺北地檢署）檢察官偵查後
  ，聲請以簡易判決處刑。
    理  由
壹、程序部分：
審理範圍：
　按對於判決之一部上訴者，其有關係之部分，視為亦已上訴，
  刑事訴訟法第348條第2項定有明文。所謂「有關係部分」，乃
  指原判決各部分於審判上無從分割，且因一部上訴致全部判決
  必受影響而言。經查，上訴人即臺北地檢署檢察官固僅就罪刑
  部分提起上訴，惟對於與該罪刑有關之沒收部分產生影響，亦
  屬「有關係部分」，應視為已上訴，本院自得一併審判。
證據能力：　
㈠按被告以外之人於審判外之言詞或書面陳述，除法律有規定者
  外，不得作為證據，刑事訴訟法第159條第1項定有明文。又按
  被告以外之人於審判外之陳述，雖不符合同法第159條之1至第
  159條之4之規定，但經當事人於審判程序同意作為證據，法院
  審酌該言詞陳述或書面陳述作成時之情況，認為適當者，亦得
  為證據，同法第159條之5第1項亦有明定。查本案判決下列所
  引用被告以外之人於審判外之陳述，因被告吳俊宏於準備程序
  中就該等供述證據之證據能力表示同意（見本院110年度簡上
  字第32號卷《下稱本院卷》第57頁），且檢察官及被告迄至言詞
  辯論終結前均未再聲明異議，復經本院審酌該等陳述作成時之
  情況，認為以之作為證據應屬適當，依上開規定，均認有證據
  能力。
㈡其餘資以認定本案事實之非供述證據（詳後述），亦查無違反
  法定程序取得之情形，依刑事訴訟法第158條之4之反面解釋，
  應具證據能力。
貳、實體部分：
認定事實所憑之證據及理由：
㈠上揭事實，業據被告於警詢中、偵查時及審理中均坦承不諱（
  見臺北地檢署109年度偵字第22607號卷《下稱偵卷》第9頁至第1
  3頁、第94頁、本院卷第57頁、第92頁），核與告訴人陳嘉偉
  及被害人陸福仁之指訴相符（見偵卷第15頁至第18頁、第94頁
  ），並有萬華分局扣押筆錄、扣押物品目錄表、贓物認領保管
  單、監視器影像畫面截圖、車籍詳細資料報表及交通部機器腳
  踏車行車執照等件附卷可稽（見偵卷第21頁至第37頁、第59頁
  至第61頁），足見被告上開出於任意性之自白與事實相符，得
  採為認定事實之證據。
㈡聲請簡易判決處刑書犯罪事實欄固記載：被告於「109年7月8
  日晚間8時41分許」竊取本案安全帽，復於「同日」晚間8時49
  分許竊取本案機車等語，惟依上揭證據所示，應認被告係於「
  109年7月7日」下午8時「42分許」竊取本案安全帽，並於「同
  日」下午8時49分許竊取本案機車，是聲請簡易判決處刑書就
  此部分記載容有誤會，故更正如前。綜上，本案事證明確，被
  告犯行洵堪認定，應予依法論科。
論罪科刑：
㈠論罪部分：
⒈核被告如事實欄㈠及㈡之所為，均係犯刑法第320條第1項之竊盜
  罪。
⒉被告上開2次竊盜犯行，係在不同時間、地點所為，且侵害不同
  被害人之財產法益，犯意有別，行為互殊，應予分論併罰。
㈡科刑部分：
⒈累犯加重部分：
⑴被告前因①搶奪等案件，經臺灣新北地方法院以104年度審訴字
  第874號判決（A）竊盜罪，共2罪，各處有期徒刑4月，定應執
  行有期徒刑6月、（B）搶奪罪，處有期徒刑8月，復經臺灣高
  等法院以104年度上訴字第2641號判決駁回上訴確定；嗣（A）
  及（B）罪，經臺灣高等法院以106年度聲字第363號定應執行
  有期徒刑1年確定；②因搶奪等案件，經本院以106年度審訴字
  第97號判決（A）竊盜罪，共2罪，各處有期徒刑4月，定應執
  行有期徒刑6月、（B）搶奪罪，處有期徒刑8月確定；（A）及
  （B）罪，復經本院以106年度聲字第1257號定應執行有期徒刑
  1年確定。嗣前開①及②案接續執行，於107年5月14日縮短刑期
  假釋出監，於同年12月2日假釋期滿未經撤銷而執行完畢等情
  ，有臺灣高等法院被告前案紀錄表在卷可稽（見本院卷第25頁
  至第33頁）。
⑵被告於前開有期徒刑執行完畢後，5年內故意再犯本案有期徒刑
  以上之罪，合於累犯規定之要件。參酌司法院釋字第775號解
  釋意旨，於刑法修正前，為避免發生罪刑不相當之情形，法院
  應依該解釋意旨，就個案裁量是否加重最低本刑。本院審酌被
  告於上揭案件所示之罪刑執行完畢，仍再犯本案犯罪，顯見前
  揭刑之執行未能矯正其行為偏差，且被告於本案所犯之竊盜罪
  ，與上開執行完畢①（A）及②（A）之竊盜罪部分，罪名、罪質
  及犯罪型態相近，足徵被告刑罰反應力薄弱，以致反覆再犯同
  一類型犯罪，因認如加重其法定最低度刑，並無行為人所受刑
  罰超過其所應負擔罪責之情事，依刑法第47條第1項規定加重
  其刑。
⒉爰以行為人之責任為基礎，審酌被告不思以正當途徑獲取所需
  ，隨意竊取他人財物，顯然欠缺尊重他人財產法益及守法之觀
  念，行為殊值非難，兼衡其行竊之方式、犯罪造成之損害；犯
  後坦承犯行之態度，與本案安全帽所有人即告訴人陳嘉偉於偵
  查時已達成和解及損害賠償（見本院卷第53頁），所竊得之本
  案機車業經被害人陸福仁領回等情，亦有贓物認領保管單1紙
  在卷可參（見偵卷第27頁），及高中肄業之智識程度（見本院
  卷第39頁），於審理中自述案發時無業，靠積蓄維生，有1名
  子女須其扶養之家庭生活狀況（見本院卷第92頁）等一切情狀
  ，分別量處如主文第2項前段所示之刑，並均諭知易科罰金之
  折算標準。
⒊另審酌被告上揭各罪之不法與罪責程度，各罪均為竊盜，且於
  短期間內陸續所犯，犯罪類型及行為態樣相似，責任非難重複
  程度較高，暨犯罪之危害情況、各別刑罰規範之目的、侵害法
  益之類型、所犯數罪反應出之人格特性、實現刑罰經濟之功能
  、數罪對法益侵害之加重效應等總體情狀，定應執行之刑如主
  文第2項後段所示，併諭知易科罰金之折算標準。
不予宣告沒收部分：
㈠按犯罪所得已實際合法發還被害人者，不予宣告沒收或追徵；
  又宣告前2條（即刑法第38條、第38條之1）之沒收或追徵，有
  過苛之虞、欠缺刑法上之重要性、犯罪所得價值低微，或為維
  持受宣告人生活條件之必要者，得不宣告或酌減之，刑法第38
  條之1第5項及第38條之2第2項分別定有明文。
㈡被告所竊得之本案安全帽，固為其犯罪所得，惟本院考量被告
  已賠償告訴人陳嘉偉之損失（見本院卷第53頁），足以達到沒
  收制度剝奪被告犯罪所得之立法目的，如於本案再予沒收，將
  使被告承受過度之不利益，顯屬過苛，爰依刑法第38條之2第2
  項規定，不予宣告沒收或追徵。至本案機車業經實際返還被害
  人陸福仁乙節，如前所述，則依刑法第38條之1第5項規定，不
  予宣告沒收或追徵，附此敘明。
參、原判決撤銷之理由：　　
　本院審理結果，認原審以被告犯罪事證明確，據以論罪科刑，
  固非無見。惟查：
按有罪之判決書，其主文、事實及理由必須互相一致，始稱合
  法，倘竟齟齬，即有判決理由矛盾之違誤，足以構成撤銷之原
  因(最高法院100年度台上字第654號判決意旨參照)。原判決於
  理由欄載明「被告以一竊盜行為，同時竊取不同被害人之財物
  ，觸犯構成要件相同之罪名，為同種想像競合犯，應依刑法第
  55條規定論以一罪」等語，將被告所犯竊盜2罪論以裁判上一
  罪，卻於原判決主文欄諭知「吳俊宏犯竊盜罪，累犯，處有期
  徒刑伍月，如易科罰金，以新臺幣壹仟元折算壹日；又犯竊盜
  罪，累犯，處有期徒刑伍月，如易科罰金，以新臺幣壹仟元折
  算壹日。應執行有期徒刑柒月，如易科罰金，以新臺幣壹仟元
  折算壹日。」等語，顯以數罪科刑且依法定其應執行之刑，有
  判決理由矛盾之處，應予撤銷改判，檢察官上訴認此部分判決
  主文與理由矛盾，為有理由。
被告於偵查時與告訴人陳嘉偉成立和解，並已為損害賠償，原
  審仍對於此部分犯罪所得宣告沒收及追徵，酌情有過苛之虞，
  亦有不當。　
被告為上揭竊盜犯行之日期為「109年7月7日」，原審未予詳查
  ，認定為「109年7月8日」，容有未洽，然尚不足影響本案之
  事實同一之認定，爰已更正如前。從而，原判決既有前開可議
  之處，即應由本院將原判決予以撤銷，並改判如前，以臻適法
  。
據上論斷，應依刑事訴訟法第455條之1第1項、第3項、第369條
第1項前段、第364條、第299條第1項前段，刑法第320條第1項、
第47條第1項、第41條第1項前段、第51條第5款，刑法施行法第1
條之1第1項，判決如主文。
本案經檢察官鄭東峯聲請以簡易判決處刑及提起上訴，檢察官李
山明到庭執行職務
中　　華　　民　　國　　110 　年　　10　　月　　28　　日
                  刑事第六庭  審判長法  官  黃傅偉
                                    法  官  李佳靜
                                    法  官  洪翠芬
上正本證明與原本無異。
不得上訴。
                                    書記官  蘇瑩琪
中　　華　　民　　國　　110 　年　　10　　月　　28　　日